# 有些企业把信用证及银行承兑汇票保证金作为所有权受到限制的资产合适吗？

提问人：tony868lamy 时间：2010-02-24 20:24:49
:handshake

回答人：chenyiwei
回复 楼主 tony868lamy 的帖子应当是可以的，这部分货币资金相当于被质押了。